Fonds Napoléon (XVe-XXe siècles).
Archives nationales
- ARCHIVES DU ROI JÉRÔME ET DE SES DESCENDANTS., XVe-XXe siècles; 400AP/80-400AP/214; Jérôme (roi de Westphalie; 1784-1860)
  - Papiers du prince Victor (1862-1926) et de la princesse Clémentine (1872-1955)., XIXe-XXe siècles; 400AP/170-400AP/214; Bonaparte, Victor (1862-1926)
    - Correspondance du prince Victor., XIXe-XXe siècles; 400AP/174-400AP/214; 81 cartons.
      - Sa - Si., 400AP/210
        Santoni (famille); Saint-denis (Alphonse de); Saint-genies (vicomte de); Saint-martin (A. de); Saint-ogan; Saint-perey (H.), rédacteur en chef de l’Appel au Peuple; Saint-phalle (André de); Saint-trond (E.); Sainte-marie (A.); Salanson; Salles, lieutenant; Salvy (Georges); Samaia (Dino), colonel; Samuel (Fernand); Santa maria, consul de France; Saqui-sannes (comte de); Sarlande (Albet); Sarrette (Herman), député; Sassere; Sautereau (J.); Savigny de moncorps (vicomte et vicomtesse de); Schaack; Schamel roc (Pierre); Schirrer (Jean); Schlumberger (Gustave); Schmitz (Isodore Pierre), général; Sebastiani (Horace); Segond (Paul); Segur (marquis de); Seigneur (Marie-Thérèse); Selve de sarrau (de); Septenville (baron de); Serlay (baron et baronne de); Serlay (René, baron de); Serot almeras (baron), général; Serot almeras (Jeanne, baronne); Sibilat; Siegfried (Mme North-); Sillig (Edwin); Silvagni (Umberto); Simon (Amaury); Simon-blanc (G.); Simonin (Fernand); Simons (Ernest); Simons (H.), née Behic; Sincay (St Paul de); Sinibaldi (Pascal); Sipiere (baronne)
        - Sa - Sc., 400AP/210; Carton 73
          A. de Saint-Martin; Salanson; Sarrette; Sassere.
        - Se - Si., 400AP/210; Carton 74
          Baron et baronne de Serlay.
      - Sm - To., 400AP/211
        Taigny (famille); Du taillis (Gourgaud, comte); La tocnaye (vicomtesse de), née Boyer; Smet de naeger (comte et comtesse de); Sobanski, (Ladislas, comte); Sobanski (Sophie, comtesse); Sohier; Sommyevre (Fitz-Gerald, comtesse de); Sonnaz (Gerbaix, comte de); Donnery (Marie); Sonnery (Maurice); Sorel (Cécile); Soubeyran (Baron de); Sougnac (Agnès); Sousberghe (vicomtesse de); Souvestre (Albert); Spoelberch de lovenjoul (vicomte de); Spronck (Maurice); Stanson bretherton (Agnès); Starzenski (A.); Steinheil (Véra); Stern (Ernesta); Strauss (Gaston); Suchomel (Ferdinand); Susbielle (baron de); Susini (Marc); Susini (Pascal); Suzzoni (Marc); Syveton (Gabriel); Taillefer (Oswald); Taillon (L.), curé de Saint-Leu-La-Forêt; Taitttinger (Pierre); Tardieu (Eugène); Taron (F. C.), professeur; Tascher de la pagerie (duc); Tascher de la pagerie (Robert); Tattet (Eug.); Taurin de saint roch (de); Teisserenc (Georges); Tenre (Henry); Terrier (Georges); Terssac (comtesse Faydit de); Thedenat, abbé; Thevenot (Arsène); Thezan (marquis de); Thirion montauban; Thoinnet de la turmeliere; Thollier (Raymond); Thomas (baron), colonel; Thomasi (René); Thomassin (A.), général; Tierrie (Albert); Titeux (E.), colonel; T’kint de roodenbeke (baron); T’kint de roodenbeke (comte); Tola dorian, princesse Merlcheshy; Tomasi (R.), sergent-major; Torella (princesse de), née Murat; Tornielli (Olga, comtesse); Touillet (G.); Touranginn (G.); Touret (L.), abbé; Tournade (Henri), député; Tournayre (Me E.), notaire; Toussaint (Frantz, baron); Toussaint-mainzeroy (René, baron); Toutain (Juliette); Townsend (Nathalie)
        - Sm - Sy., 400AP/211; Carton 75
          Cécile Sorel: une lettre, s. d. [1908]; Mme Stern.
        - Ta - To., 400AP/211; Carton 76
          O. Taillefer; Eugène Tardieu; Thévenot, publiciste; général et générale Thomassin.
      - Thou - U., 400AP/212
        Troullier (famille); Ursel (famille d’); Thouvenel; Thouvenel (Mme), née Abbatucci; Thuilleaux (Étienne); Thuisy (marquis de); Thurneyssen (Albert); Tredern (comtesse Say); Treilhard (comte); Trepin (Maurice); Trevise (duc et duchesse de); Troccaz (Aimé), abbé; Troplong (Édouard); Truffaut (Fernand); Turenne (comte de); Turpaud (L.); Turquet (Joseph); Uzanne (Octave)
        - Thou - Thu., 400AP/212; Carton 77
          Thouvenel et son épouse.
        - Tr - U., 400AP/212; Carton 78
          Comte Treilhard; Troplong.
      - Va - Vri., 400AP/213
        Vacher (Jean); Vacquier, capitaine; Vaisse (Henry); Valentini (Lucienne); Vallee (Pierre de); Vallon (Antonin); Valon (A. de), député; Valon (Bertrand de); Valon (Jean de); Van assche de la plaigne (G.); Vandal (Albert); Van der berch (comte); Van der berch van heemstede (baron et baronne); Vandersmissen (Louis); Vandier (Antoinette); Vandier (Paul); Vandier (Pierre); Van es; Van etvelde (Émile, baron); Van huffel (B.); Vannucci (Antoine); Van obbergen (J.); Van vredenburch (Isa); Van waefelghem (Raphaël); Vassal (Jeanne de); Vasse (Émile); Vast-vimeux (baronne); Vaudin (Eugène); Vauloge (vicomte de); Vauquelin (Jacques); Vauzelles (Éliane de); Vecchini (Dominique); Vechembre (Gaston); Veillon, curé; Velay, lieutenant-colonel; Ventura (H.); Verbockhoven (L.), commandant; Verly (A. baron); Vernaux (vicomte de); Verneuil (M. de); Vernhette; Vernon (Pierre); Veron (Pierre); Veroni (Dr. Nicolas); Versini, abbé; Vervacke (Noël); Vesey (Isabel); Vesier (Georges); Vicaire (Georges); Vidal, général; Vidart (Édouard); Viel-castel (comtesse Bassano); Vigier (comte et comtesse); Vignat, député; Vigy, général; Villafranca soissons (Émanuele Filiberto); Villalobar (marquis de); Villard (Th.); Villa santa (Nino); Villatte des prugnes (Robert); Ville (Maria de); Villeneuve (marquis de); Villermont (Paul, comte de); Villiain, commandant; Villot (E.), colonel; Vincendon, général; Vincent (Émilien), général; Vincent (Eug.); Vincent (sir Howard); Vincentelli; Vincotte (baron et baronne); Vintras (Dr. Louis); Viry (comte de); Vlasto; Vogue (E. comte de); Vorsterman van oijen (A. A.); Vossaert (Emmanuel); Vrancken, chanoine; Vrignoneaux (Charles Louis)
        - Va., 400AP/213; Carton 79
          De Vallée; A. de Valon.
        - Vec - Vri., 400AP/213; Carton 80
          Louis Veuillot (une lettre à Mgr de Salinis, relatant une entrevue avec Napoléon III, 1858, transmise au prince par le baron Durrien en 1902); Georges Vicaire; colonel Villot.
      - W - Z., 400AP/214; Carton 81
        Barons de Wateville; plusieurs Bonaparte-Wyse; général Zurlinden.
        Le prince Napoléon conserve encore certains documents provenant de ses parents, le prince Victor et la princesse Clémentine, et les archives de son oncle, le prince Louis.
        Waal (R. H. Eijsfouius de); Wagner (Raoul); Waldner (comte de); Waldner de freundstein (baron de); Waleffe (Maurice de); Walewska (comtesse); Watel parenty; Waru (colonel de); Wassilieff (J. Nicolaïdes de); Watrin (Paul); Watteville (baron de); Weindel (Henri de); Wetterle, abbé; Wolfelsperger (Pierre); Wolff-beckh (Bruno); Wolffers (baron de); Wrangel (comtesse); Wrangel-sauss (comte); Wyse (Lucien Napoléon); Wyse (Napoléon Bonaparte-); Xau (Fernand); Yvonneau (Donatien); Zerbi (Vincent de); Zevaco (J.); Zichy (Joseph); Zieger (Ch.); Zurlinden (Émile), général
- DIVERS., XVIIe-XIXe siècles; 400AP/215-400AP/221
  - Généalogies; lettres de famille., 400AP/215
    « Généalogie de la famille Bonaparte. Documents ». Généalogies imprimée et manuscrites envoyées par le comte Ramolino de Coll’Alto au prince Louis-Lucien Bonaparte. 7 pièces. boîte-livre.
    « Lettres de famille ». Lettres et documents divers datant du Premier et du Second Empire: copie d’un rapport adressé le 18 mai 1807 par le général Legrand au prince Jérôme; lettre de la reine Louise à Louis-Philippe, 4 janvier 1837; lettre de la princesse Marie de Hohenzollern à Mme Cornu, 27 février 1867; copie signée Montholon de l’état des legs de conscience de l’Empereur, 1er août 1853, etc.
    Balzac (Honoré de); Dolgorouky (prince); Hedouville, général; Hohenzollern (Marie de); Legrand (Étienne), général; Léopold Ier, roi des belges; Louise, reine des belges; Montholon; Savoie-Cardignan (princesse de); Saxe-cobourg (Léopold, prince de)
  - Lettres de famille., XVIIe-XIXe siècles; 400AP/216
    Lettres adressées au roi Jérôme et à la reine Catherine, entre autres une lettre de Louis-Napoléon apprenant à Jérôme le décès de sa mère Hortense (5 septembre 1837) et une lettre de Madame Mère (14 février 1815, 1815-1850); lettres du roi Jérôme à ses enfants et à sa nièce (1836-1848); épreuves du discours d’Ajaccio prononcé par le prince Napoléon le 15 mai 1865 et brochure imprimée; lettres du prince Napoléon et de son épouse (1851-1883).
    Lettres de divers Bonaparte (XVIIe-XVIIIe s.); lettres du roi Joseph (1806-1833) (au général Verdier, 9 août 1806, à Jourdan, 3 juillet 1813, à Miot, comte de Melito, 19 novembre 1826...); lettres de Louis (1806-1814 et s. d.); lettres du roi Jérôme (1813-1854) (au général Vandamme, 13 avril 1813...); lettres de divers membres de la famille (XIXe siècle).
    Bacciochi (Félix, prince); Bonaparte (Jérôme- Napoléon), prince de Montfort (1814-1847); Bonaparte (Julie), née Clay, reine d’Espagne, comtesse de Survilliers; Bonaparte (Lucien), prince de Canino; Bonaparte (Marie-Clotilde de Sardaigne); Bonaparte (Zénaïde); Jourdan (Jean-Baptiste, comte), maréchal; Jourdan orsini (Paul); Miot (André François), comte de Melito; Napoléon (Eugène, Louis), prince impérial; Patorni, avocat; Verdier (Jean-Antoine), général; Wurtemberg (Frédéric, roi de)
  - Lettres et ordres du général Junot et lettres ou ordres reçus par lui, an VII (1799)-1814; relation de la campagne d’Andalousie, 1809., 400AP/217
  - Collection de photographies rassemblée par l’abbé Misset, auteur des légendes., 400AP/217; planches n° 1 à 171
    Membres de la famille impériale (l’impératrice Eugénie, le prince impérial, le roi Jérôme, le prince Napoléon, la princesse Mathilde, la princesse Clotilde, les princes Victor et Louis, le prince Pierre Bonaparte, les princes Lucien, Joachim, Achille Murat, le prince Joseph Bonaparte, etc.); membres de la maison de l’Empereur; l’entourage du prince impérial; princes et princesses des cours étrangères; sculpteurs; peintres (Courbet, Corot, Daubigny, Meissonier); hommes de lettres (Vallès, Sardou); musiciens (Gounod, Wagner); acteurs et artistes divers (Palais-Royal, Opéra, Opéra-Comique).
    Voir à ce sujet, la correspondance reçue par le prince Victor, 400AP/174, carton 2 (Ar-Au), lettre d’Armbruster, 5 janvier 1921.
    400AP/174
    - Portrait en pied de l'impératrice Eugénie, sans date; 400AP/217; planche 1; 1 photographie
    - Portraits de l'impératrice Eugénie, 1862-1864; 400AP/217; planche 2; 9 photographies
    - Portraits d'Eugène Louis Napoléon, prince impérial, 1872; 400AP/217; planche 3; 3 photographies
      Photo montage de la famille impériale (1879-1880) et cartes postales éditées en 1901
    - Portrait du prince Jérôme, sans date; 400AP/217; planche 4; 1 photographie
    - Portraits du prince Jérôme, sans date; 400AP/217; planche 5; 5 photographies
    - Portrait du prince Napoléon, sans date; 400AP/217; planche 6; 1 photographie
    - Portraits du prince Napoléon, sans date; 400AP/217; planche 7; 7 photographies
    - Portraits de la princesse Mathilde, sans date; 400AP/217; planche 8; 8 photographies
    - Portraits de la princesse Clotilde, sans date; 400AP/217; planche 9; 9 photographies
      Photographie 5 avec le prince Napoléon
    - Portraits de la princesse Clotilde ou de ses enfants, sans date; 400AP/217; planche 10; 9 photographies
    - Portraits de la princesse Clotilde seule ou en famille, sans date; 400AP/217; planche 11; 3 photographies
    - Portraits des princes Victor et Louis, et de la princesse Laetitia., 17 avril 1873; 400AP/217; planche 12; 8 photographies
      Photographie 7 avec leur père, le prince Napoléon.
    - Portrait du prince Louis Lucien Bonaparte, sans date; 400AP/217; planche 13; 1 photographie
    - Portraits des princes Louis, Lucien et Pierre Bonaparte, et du prince Lucien Murat., sans date; 400AP/217; planche 14; 7 photographies
    - Portrait du prince Joseph Bonaparte., sans date; 400AP/217; planche 15; 1 photographie
    - Portraits des princes Joseph Bonaparte, Joachim Murat et du cardinal prince Lucien Bonaparte., sans date; 400AP/217; planche 16; 9 photographies
      Photographie 7: prince Joachim Murat et son fils.
    - Portraits des princes Napoléon Charles Bonaparte, Louis et Achille Murat, des princesses Lucien Murat et Baciocchi., sans date; 400AP/217; planche 17; 7 photographies
    - Portrait du prince Napoléon Charles Bonaparte., sans date; 400AP/217; planche 18; 1 photographie
    - Portraits des princesses Joachim Murat, Napoléon Charles Bonaparte (Christine) et Achille Murat (Salomé de Mingrélie)., sans date; 400AP/217; planche 19; 7 photographies
      Photographie 2: princesse Murat et sa fille.
    - Famille Murat, 1864; 400AP/217; planche 20; 2 photographies
      Photographies faites au château de Grosbois, annotation signée par l'abbé E. Misset.
    - Portraits de dignitaires de la Maison de l'Empereur., 1856-1872; 400AP/217; planche 21; 8 photographies
      Photographies 1-3, 5 et 6 piquées.
    - Portrait du docteur Nélaton., sans date; 400AP/217; planche 22; 1 photographie
    - Portrait en pied du général de Montebello, sans date; 400AP/217; planche 23; 1 photographie
      Explication en marge sur l'origine des photographies de la Maison de l'Empereur, données par Jacques Coppens à l'abbé E. Misset
    - Portrait en pied du général Fleury, 1857; 400AP/217; planche 24; 1 photographie
    - Portraits du général Fleury; 1 carte de visite et 1 notice de catalogue., sans date; 400AP/217; planche 25; 3 photographies; 1 carte de visite et 1 notice de catalogue
      Photographie 2: le général Fleury avec son état-major.
    - Portrait en pied du général Edgard Ney., 1857; 400AP/217; planche 26; 1 photographie
    - Portrait du général baron de Béville., sans date; 400AP/217; planche 27; 1 photographie
    - Portrait du général de Montebello, sans date; 400AP/217; planche 28; 1 photographie
    - Portraits d'officiers d'ordonnance de la Maison de l'Empereur, 1862; 400AP/217; planche 29; 8 photographies
    - Portrait d'Ullmann, sans date; 400AP/217; planche 30; 1 photographie
    - Portraits de sénateurs et de ministres, sans date; 400AP/217; planche 31; 7 photographies
    - Portraits en pied d'enfants amis du prince impérial, sans date; 400AP/217; planche 32; 8 photographies
    - Portraits de familiers ou de dignitaires, sans date; 400AP/217; planche 33; 7 photographies
    - Portrait de la baronne de Bourgoing, sans date; 400AP/217; planche 34; 1 photographie
    - Portraits de familiers ou de dignitaires, 1870; 400AP/217; planche 35; 8 photographies
    - Portraits de l'abbé Bauer, sans date; 400AP/217; planche 36; 6 photographies
    - Portrait en pied de la comtesse de Castiglione, sans date; 400AP/217; planche 37; 1 photographie
      Photographie peinte par Pierson
    - Portrait de la comtesse de Castiglione, sans date; 400AP/217; planche 38; 1 photographie
      Photographie peinte par Pierson vers 1860
    - Portraits de familiers ou de dignitaires, sans date; 400AP/217; planche 39; 7 photographies
    - Portraits de familiers ou de dignitaires, sans date; 400AP/217; planche 40; 6 photographies
    - Portraits de Madame Fleury, sans date; 400AP/217; planche 41; 4 photographies
    - Portraits de princes et princesses étrangers, sans date; 400AP/217; planche 42; 9 photographies
    - Portraits de princes et de souverains d'états d'Allemagne, sans date; 400AP/217; planche 43; 4 photographies
    - Portrait de la famille royale de Belgique, 1894; 400AP/217; planche 44; 1 photographie
    - Portraits des princes Léopold et Charles Théodore de Belgique, sans date; 400AP/217; planche 45; 4 photographies
    - Portraits du roi et de la reine de Naples, sans date; 400AP/217; planche 46; 4 photographies
    - Portraits de la famille royale du Portugal, sans date; 400AP/217; planche 47; 5 photographies
    - Portraits de l'empereur Guillaume Ier, des princes de Prusse et de dignitaires de la cour de Prusse, 1870; 400AP/217; planche 48; 7 photographies
    - Portraits de la famille royale de Roumanie, sans date; 400AP/217; planche 49; 2 photographies
    - Portraits des enfants du tsar de Russie, sans date; 400AP/217; planche 50; 6 photographies
    - Portraits des enfants du tsar de Russie, sans date; 400AP/217; planche 51; 7 photographies
    - Portraits des frères, soeurs, neveux, etc. du tsar de Russie, sans date; 400AP/217; planche 52; 7 photographies
    - Portraits de la princesse Dagmar de Russie, épouse du grand-duc Alexandre., sans date; 400AP/217; planche 53; 4 photographies
    - Portraits d'enfants de la cour de Russie, 1876; 400AP/217; planche 54; 3 photographies
    - Portraits d'enfants, futurs roi et prince de Serbie, sans date; 400AP/217; planche 55; 3 photographies
    - Portraits du pape Pie IX et du cardinal Antonelli, sans date; 400AP/217; planche 56; 3 photographies
    - Portraits de sculpteurs et dessinateur, Carrier-Belleuse et Poilpot, Cham., sans date; 400AP/217; planche 57; 9 photographies
    - Portraits de peintres et sculpteurs, Clésinger, Cogniet, Compte-Calix, Couture., sans date; 400AP/217; planche 58; 9 photographies
    - Portraits du peintre Courbet, sans date; 400AP/217; planche 59; 7 photographies
    - Portraits de peintres: Cabanel, Cavalier, Champlin, Chevillard, Cicéri., sans date; 400AP/217; planche 60; 9 photographies
    - Portraits du peintre Corot, sans date; 400AP/217; planche 61; 7 photographies
    - Portraits de peintres et d'un dessinateur: Carolus-Duran, Daumier, Dauzats, Debay, Dumaresq., sans date; 400AP/217; planche 62; 9 photographies
    - Portrait du peintre Delacroix, sans date; 400AP/217; planche 63; 1 photographie
    - Portraits du peintre Dubufe (grand-père), sans date; 400AP/217; planche 64; 2 photographies
    - Portraits des peintres Hippolyte et Paul Flandrin, sans date; 400AP/217; planche 65; 6 photographies
    - Portraits du peintre Gérome, sans date; 400AP/217; planche 66; 4 photographies
    - Portraits du peintre Ingres, sans date; 400AP/217; planche 67; 7 photographies
    - Portraits de peintres et d'un dessinateur: Isabey, Janet-Lange, Jacque, Jacquart, Jacquemard, Jeandron [Gendron]., sans date; 400AP/217; planche 68; 9 photographies
    - Portraits de peintres et sculpteurs: Jadin, Jalabert, Knaus, Landelle, Leharivel-Durocher, Lemaire, sans date; 400AP/217; planche 69; 9 photographies
    - Portraits de peintres ou sculpteurs et d'un dessinateur: Lehmann, Marichal, Millet, Monnier, Müller, 10 août 1870; 400AP/217; planche 70; 9 photographies
    - Portraits du peintre Meissonier, sans date; 400AP/217; planche 71; 9 photographies
    - Portraits du peintre Meissonier, 1870; 400AP/217; planche 72; 6 photographies
      Photographie 2 avec le peintre Steinheil son neveu
    - Portraits du peintre Meissonier, 1859; 400AP/217; planche 73; 4 photographies
    - Portraits de peintres, d'un architecte et d'un sculpteur: Picot, Plassan, Préault, Protais, Puvis de Chavannes, Regnault, Rousseau, sans date; 400AP/217; planche 74; 9 photographies
    - Portrait du peintre Winterhalter, sans date; 400AP/217; planche 75; 5 photographies
    - Portrait du dessinateur Daumier, sans date; 400AP/217; planche 76; 1 photographie
    - Portraits de peintres: Daubigny, Decamps, Delacroix, Delibes, sans date; 400AP/217; planche 77; 9 photographies
    - Portraits de dessinateurs, peintres et scuplteurs: Dantan, David d'Angers, Doré, Durand-Brager, sans date; 400AP/217; planche 78
      9 photographies
    - Portraits de peintres et d'un sculpteur: Dubufe, Fleury, Français, Franceschi, Frère, sans date; 400AP/217; planche 79; 9 photographies
    - Portraits en pied de Gavarni et de Jules Janin, sans date; 400AP/217; planche 80; 1 photographie
    - Portraits de peintres, d'un scultpteur et d'un dessinateur: Gérome, Gide, Gill, Girard, Gudin, Guillaume, 1872; 400AP/217; planche 81; 9 photographies
    - Portraits de peintres, d'un architecte et d'un dessinateur: Galland, Garnier, Gigoux, Giraud, Grévin, sans date; 400AP/217; planche 82; 9 photographies
    - Portraits de peintres, d'un graveur et d'un sculpteur: Hamon, Henriquel-Dupont, Hébert, Henner, Hesse, sans date; 400AP/217; planche 83; 9 photographies
    - Portraits de peintres et d'un musicien: Halévy, Heilbuth, Houtin, sans date; 400AP/217; planche 84; 7 photographies
    - Portraits de peintres: Labouchère, Lafon, Lami, Lecomte, Lépaulle, Lewis-Brown, sans date; 400AP/217; planche 85; 9 photographies
    - Portraits de peintres et de musiciens: Massé, Meissonier, Meyerbeer, Müller, de Neuville, 1870; 400AP/217; planche 86; 7 photographies
    - Portraits de peintres et d'un musicien: Noël, Offenbach, Ouvrié, sans date; 400AP/217; planche 87; 6 photographies
    - Portraits de peintres, d'un musicien et d'un sculpteur: Palizzi, Pascal, Pasdeloup, Pérignon, Philippon, Poilpot, de Pujol, sans date; 400AP/217; planche 88; 9 photographies
    - Portraits de Mademoiselle de Pommayrac, sans date; 400AP/217; planche 89; 5 photographies
    - Portraits d'élèves ou de membres de l'École de Rome, sans date; 400AP/217; planche 90; 1 photographie
    - Portraits de peintres et de musiciens: Scheffer (?), Schopin, Séchan, Signol, Sivori, Steevens, sans date; 400AP/217; planche 91; 9 photographies
    - Portraits de peintres et d'un musicien: Tissot, Toulmouche, Troyon, Verdi, sans date; 400AP/217; planche 92; 9 photographies
    - Portraits de peintres, d'un graveur, d'un architecte et d'un musicien: Varin, Vernet, Vibert, Vidal, Violet le Duc, Wagner, sans date; 400AP/217; planche 93; 9 photographies
    - Portraits de peintres: Yvon et Wappers, sans date; 400AP/217; planche 94; 5 photographies
    - Portraits d'écrivains: Caraguel, de Champagny, Champfleury, Carmouche, Cucheval-Clarigny, Cuvillier-Fleury, sans date; 400AP/217; planche 95; 6 photographies
    - Portrait d'Alphonse Karr, sans date; 400AP/217; planche 96; 1 photographie
    - Portraits d'écrivains: de Kock, Lachambaudie, de Laprade, Littré, sans date; 400AP/217; planche 97; 8 photographies
    - Portraits d'écrivains: Lamartine, Laserre (?), Legouvé, Lecomte, Lermina, Lissagaray, Lockroy, Loudun, sans date; 400AP/217; planche 98; 9 photographies
    - Portraits d'écrivains: Labiche, Laboulaye, Laguéronnière, de Lasteyrie, Leroux, Lucas, Millaud, Monselet, sans date; 400AP/217; planche 99; 9 photographies
    - Portraits d'écrivains: Martin, Meurice, Michelet, de Mirecourt, Mistral, Mürger, de Musset, sans date; 400AP/217; planche 100; 9 photographies
    - Portraits d'écrivains: Magnier, Mérimée, Méry,de Montépin, de Noailles photographies, sans date; 400AP/217; planche 101; 6 photographies
    - Portraits d'écrivains: Nadaud, Naquet, Nisard, Noir, Noriac, sans date; 400AP/217; planche 102; 9 photographies
    - Portraits d'écrivains et de deux dessinateurs: Pailleron, de Pène, Pichat, Ponsard, de Pontmartin, Prévost-Paradol, Proudhon, sans date; 400AP/217; planche 103; 9 photographies
    - Portraits d'écrivains: Parfait, Patin, Plouvier, de Pont-Jest, Quinet, Renan, sans date; 400AP/217; planche 104; 9 photographies
    - Portraits d'écrivains: Reboul, de Rémusat, Rochefort, Roqueplan, Saint-Georges, de Saint-Victor, Ségalas, sans date; 400AP/217; planche 105; 8 photographies
    - Portraits d'écrivains: de Sacy, Sainte-Beuve, Sand, Scribe, Second, de Ségur photographies, sans date; 400AP/217; planche 106; 9 photographies
    - Portrait de George Sand, sans date; 400AP/217; planche 107; 1 photographie
      Photographie de Nadar
    - Portraits d'écrivains: Saint-Marc-Girardin, Saint-René Taillandier, Sarcey, Scholl, 1864; 400AP/217; planche 108; 8 photographies
      Photographie 5 intitulée "Le siècle 1864", ensemble de 17 portraits de taille réduite
    - Portraits de Victorien Sardou, sans date; 400AP/217; planche 109; 6 photographies
    - Portrait de Thiers, sans date; 400AP/217; planche 110; 1 photographie